臺灣橋頭地方法院刑事裁定
111年度聲字第1410號
聲  請  人  臺灣橋頭地方檢察署檢察官
受  刑  人  劉衍杉




上列聲請人因受刑人數罪併罰有二裁判以上，聲請定其應執行之
刑（111年度執聲字第977號），本院裁定如下：
    主  文
劉衍杉所犯如附表所示之罪，所處如附表所示之刑，應執行有期
徒刑參年。
    理  由
一、聲請意旨略以：受刑人劉衍杉因犯如附表所示之罪，先後經
    法院判決確定如同表所示之刑，應依刑法第50條、第53條及
    第51條第5 款規定，定其應執行之刑，爰依刑事訴訟法第47
    7 條第1 項聲請裁定等語。
二、按裁判確定前犯數罪者，併合處罰之；數罪併罰，有二裁判
    以上者，依刑法第51條之規定，定其應執行之刑；數罪併罰
    ，分別宣告其罪之刑，宣告多數有期徒刑者，於各刑中之最
    長期以上，各刑合併之刑期以下，定其刑期，但不得逾30年
    ，刑法第50條第1 項本文、第53條及第51條第5 款分別定有
    明文。次按法律上屬於自由裁量之事項，有其外部性界限及
    內部性界限，並非概無拘束。依據法律之具體規定，法院應
    在其範圍選擇為適當之裁判者，為外部性界限；而法院為裁
    判時，應考量法律之目的，及法律秩序之理念所在者，為內
    部性界限。法院為裁判時，二者均不得有所踰越（最高法院
    80年台非字第473 號判決意旨參照）。在數罪併罰，有2 裁
    判以上，定其應執行之刑時，固屬於法院自由裁量之事項，
    然仍應受前揭外部性界限及內部性界限之拘束（最高法院92
    年度台非字第227 號判決意旨參照）。
三、經查，受刑人所犯如附表所示之罪，業經法院先後判處如同
    表所示之刑，並於該表所示日期分別確定在案乙節，有臺灣
    高等法院被告前案紀錄表及各該刑事判決書資料各1 份在卷
    可稽；其中附表編號1 至10所示之罪係不得易科罰金之罪，
    編號11所示之罪則係得易科罰金之罪，乃屬刑法第50條第1 
    項但書第1 款例外不得併合處罰之情形，惟此業經受刑人具
    狀聲請仍予合併定應執行之刑，有受刑人定應執行刑聲請書
    1 紙附卷可考（附於111 年度執聲字第977 號案卷中），符
    合同條第2 項規定；茲檢察官依受刑人請求聲請定其應執行
    之刑，本院審核認聲請為正當，應定其應執行刑。又查附表
    編號1 至10所示10罪曾經臺灣南投地方法院以110 年度訴字
    第28號判決定應執行有期徒刑2 年10月確定，是本院所定應
    執行刑，除不得逾越法律之外部界限（即附表11罪宣告刑之
    總和有期徒刑13年1 月），亦應受內部界限之拘束（即不得
    重於附表編號1 至10原所定應執行刑及編號11所示宣告刑之
    總和有期徒刑3 年1 月）。準此，審酌受刑人所犯皆為罪質
    相同之詐欺取財罪，被害人之人數眾多，犯罪時間介於民國
    108 年3 月17日至110 年5 月25日間，期間非短，詐欺所得
    之金額非少，對社會治安影響非輕，如附表編號11所示該次
    之詐欺手段與附表編號1 至10所示之詐欺手段不同，兼衡受
    刑人對於本案定應執行刑表示「希望法院從輕量刑」之意見
    ，並綜合斟酌受刑人所犯數罪反應出之行為人人格特性及犯
    罪傾向、加重效益及整體犯罪非難評價等總體情狀，合併定
    其應執行刑如主文所示。
四、依刑事訴訟法第477 條第1 項，刑法第53條、第51條第5 款
    ，裁定如主文。
中　　華　　民　　國　　111 　年　　12　　月　　 20 　日
                  刑事第七庭    法　官  蔡宜靜
以上正本證明與原本無異。
如不服本裁定，應於送達後5日內，向本院提出抗告狀。
中　　華　　民　　國　　111 　年　　12　　月　　21　　日
                                書記官  鄧思辰
附表：
編號 罪名 宣告刑 犯罪日期 （民國） 最後事實審  確定判決  備  註     法院、案號 判決日期 （民國） 法院、案號 確定日期 （民國）  1 以網際網路對公眾散布而犯詐欺取財罪 有期徒刑1年4 月。 108 年3 月17日 臺灣南投地方法院110 年度訴字第28號 110 年8 月23日 臺灣南投地方法院110 年度訴字第28號 110 年10月6 日 編號1 至10曾經臺灣南投地方法院以110 年度訴字第28號判決定應執行有期徒刑2 年10月。 2 以網際網路對公眾散布而犯詐欺取財罪 有期徒刑1年4 月。 108 年3 月17日 同上 同上 同上 同上  3 以網際網路對公眾散布而犯詐欺取財罪 有期徒刑1年4 月。 108 年3 月17日 同上 同上 同上 同上  4 以網際網路對公眾散布而犯詐欺取財罪 有期徒刑1年4 月。 108 年3 月17日 同上 同上 同上 同上  5 以網際網路對公眾散布而犯詐欺取財罪 有期徒刑1年2 月。 108 年7 月17日 同上 同上 同上 同上  6 以網際網路對公眾散布而犯詐欺取財罪 有期徒刑1年2 月。 108 年7 月6 日 同上 同上 同上 同上  7 以網際網路對公眾散布而犯詐欺取財罪 有期徒刑1年5 月。 108 年7 月18日起至同年7 月20日止 同上 同上 同上 同上  8 以網際網路對公眾散布而犯詐欺取財罪 有期徒刑1年2 月。 108 年7 月20日 同上 同上 同上 同上  9 以網際網路對公眾散布而犯詐欺取財罪 有期徒刑1年4 月。 108 年7 月31日起至同年8 月3 日止 同上 同上 同上 同上  10 以網際網路對公眾散布而犯詐欺取財罪 有期徒刑1年3 月。 108 年8 月4 日 同上 同上 同上 同上  11 詐欺取財罪 有期徒刑3月，如易科罰金，以新臺幣1,000 元折算1 日。 110 年5 月14日起至同年5 月25日止 本院111 年度簡字第1606號 111 年9 月8 日 本院111 年度簡字第1606號 111 年10月12日